【裁判字號】    89,易,240
【裁判日期】    890417
【裁判案由】    竊盜
【裁判全文】
臺灣新竹地方法院刑事判決                          八十九年度易字第二四號
    公  訴  人  臺灣新竹地方法院檢察署檢察官
    被      告  甲○○
右列被告因竊盜案件，經檢察官提起公訴（八十八年度偵字第五六一二號），本院判
決如左：
    主  文
甲○○連續竊盜，累犯，處有期徒刑伍月。
    事  實
一、甲○○前於民國八十五年間因違反麻醉藥品管理條例案件，經本院判處有期徒刑
    四月，於八十七年六月十六日執行完畢，仍不知警惕，乘其居所新竹市○○路○
    段四二○號二樓同棟樓下一樓，經營電話銷售業之乙○○夜間休息不在之際（僅
    供經營電話銷售，未供為住宅），竟基於意圖為自己不法所有之概括犯意，以自
    其上述二樓居所後廚房搭梯子下樓後，趁後門未鎖侵入乙○○之一樓店舖建築物
    之方式，連續於：（一）八十八年六月二十七日凌晨三時許，竊取乙○○所有之
    摩托羅拉Ｖ三六八八行動電話一支。（二）同年六月二十九日凌晨零時許，竊得
    新台幣（下同）三千元。（三）同年七月四日凌晨三時許，竊得摩托羅拉ＣＤ九
    二八行動電話一支。（四）同年七月十一日凌晨零時許，竊取四千元。（五）同
    年七月十九日凌晨四時許，竊取行動電話模型（摩托羅拉Ｖ三六八八），得手後
    留供己用或變賣得款花用。嗣為警循線於八十八年七月十九日中午十一時三十分
    許，在新竹市○○路○段四百二十號其居所查獲。
二、案經乙○○訴由新竹市警察局第三分局報告臺灣新竹地方法院檢察官偵查起訴
    理  由
一、訊據被告除對於右開（二）、（四）犯行部分予以否認，並辯稱：因告訴人於警
    局稱不承認，要以十五萬元解決，伊迫不得己只得在警局中承認，實則並未為上
    述犯行云云外，對於（一）、（三）、（五）部分犯行，均供認不諱。但查上述
    （二）、（四）部分之事實，業據其於警訊時供認屬實，互核與被害人乙○○於
    警訊及檢察官偵查中指述之情節相符，復有贓物認領保管收據一紙在卷足憑，被
    告於警訊中出於任意之自白核與事實相符，其事後翻異，空言否認前供，顯為事
    後飾卸之詞，不足採信，犯行堪以認定。
二、按竊盜因夜間侵入而加重其刑者，以其於侵害財產監督權外，兼妨害家宅之安寧
    而設，查本件被害人乙○○所承租之店舖，僅係供營業之用，乙○○於夜間並未
    住居其內，業據被告供明在卷，是被告侵入此店舖並無妨害家宅之安寧，揆諸首
    開說明，自非屬刑法第三百二十一條第一項第一款之住宅或有人居住之建築物至
    明。被告所為應係犯刑法第三百二十條第一項之竊盜罪、第三百零六條第一項之
    無故侵入他人建築物罪，公訴意旨漏未斟酌此點，而認被告係犯同法第三百二十
    一條第一項第一款之加重竊盜罪，尚有未洽，惟其基本事實同一，本院自應併予
    審理，並變更起訴法條，而就無故侵入建築物部分於起訴書犯罪事實欄已有述及
    ，顯係漏引刑法第三百零六條第一項，應予補充。被告多次犯行，時間緊接，方
    法相同，觸犯構成要件相同之罪名，顯係基於概括犯意為之，依連續犯規定論以
    一罪，並依法加重其刑。被告侵入建築物之目的係在竊取財物，所犯上開二罪間
    ，有方法結果之牽連關係，應從一重之竊盜罪論處。被告甲○○前於民國八十五
    年間因違反麻醉藥品管理條例案件，經本院判處有期徒刑四月，於八十七年六月
    十六日執行完畢，有卷附台灣高等法院被告全國前案紀錄表可按，其受有期徒刑
    之執行完畢，五年以內再犯有期徒刑以上之罪，為累犯，依法加重其刑。爰審酌
    被告從事汽車修護之正當工作，仍圖不勞而獲，犯後坦承部分犯行，尚有悔意，
    且手段平和危害尚輕及所竊得之財物價值不高等一切情狀，量處如主所示之刑。
三、據上論斷，應依刑事訴訟法第二百九十九條第一項前段、第三百條，刑法第五十
    六條、第三百二十條第一項、第三百零六條第一項、第五十五條、第四十七條，
    罰金罰鍰提高標準條例第一條前段，判決如主文。
本案經檢察官黃仁宏到庭執行職務。
中      華      民      國    八十九    年      四      月     十七     日
                                臺灣新竹地方法院刑事第一庭
                                    法  官      滕  治  平
右正本證明與原本無異。
如不服本判決，應於判決送達後十日內向本院提出上訴狀( 應附繕本 )，上訴於
臺灣高等法院。
                                    書記官     謝  國  聖
中      華      民      國    八十九    年      四      月     十七     日
附錄：
刑法第三百二十條
意圖為自己或第三人不法之所有，而竊取他人之動產者，為竊盜罪，處五年以下有期
徒刑、拘役或五百元以下罰金。
刑法第三百零六條
無故侵入他人住宅、建築物或附連圍繞之土地或船艦者，處一年以下有期徒刑、拘役
或三百元以下罰金。


司法院資訊處製作；財團法人民間司法改革基金會備份。
